臺灣高雄地方法院民事裁定　　　　　　　96年度訴字第1477號
原　　　告　甲○○
訴訟代理人　王炯棻律師
　　　　　　王錦堂律師
　　　　　　黃永隆律師
上列當事人間請求確認委任關係不存在事件，本院裁定如下：
    主  文
原告應於本裁定送達後十四日內，補正被告之法定代理人及法定
代理人之住所資料。
    理  由
一、按原告或被告無訴訟能力，未由法定代理人合法代理者，法
    院應以裁定駁回之。法院於能力、法定代理權或為訴訟所必
    要之允許，認為有欠缺而可以補正者，應定期間命其補正，
    民事訴訟法第249 條第1 項第4 款、第49條分別定有明文。
    而法定代理權有無欠缺，不問訴訟程度如何，法院應依職權
    調查之，雖當事人間無爭執者，亦應隨時予以調查。
二、次按，公司與董事間訴訟，除法律另有規定外，由監察人代
    表公司，股東會亦得另選代表公司為訴訟之人；董事、監察
    人與公司間之關係，除公司法另有規定外，應適用民法關於
    委任之關係，公司法第213 條、第192 條第3 項分別定有明
    文。又按，稱委任者，謂當事人約定，一方委託他方處理事
    務，他方允為處理之契約，民法第528 條定有明文。另公司
    登記，除設立登記為公司之成立要件（參看公司法第6 條）
    外，其他登記，皆屬對抗要件（參看同法第12條），變更董
    事、監察人，固屬應登記之事項，但此事項之有效存在，並
    不以登記為其要件，最高法院67年台上字第760 號著有判例
    可資參照。
三、經查：原告起訴請求確認兩造間之董事委任關係自民國89年
    9月21日起不存在，並主張被告之公司變更登記事項卡上記
    載乙○○為監察人，則原告與被告間之訴訟，乙○○自得代
    表被告進行訴訟等語。然乙○○堅詞否認其為被告公司之監
    察人，而經本院調取尚旺投資有限公司（下稱尚旺公司）及
    被告公司設立、變更登記卷宗資料，卷內僅有尚旺公司負責
    人丙○○出具書面指派乙○○為被告公司之法人代表，此外
    ，即無任何關於乙○○同意出任被告公司監察人或乙○○知
    悉其經丙○○指派為被告監察人之資料，以及乙○○以被告
    監察人之地位所為行為之相關資料，可憑以認定乙○○同意
    尚旺公司之委託，代表出任被告公司之監察人，揆諸前揭說
    明，尚難僅因被告公司變更登記事項卡上記載乙○○為其監
    察人，遽認乙○○與被告間已存有監察人之委任關係。況且
    乙○○一再表示無權代理被告，從而，乙○○應無代理被告
    進行訴訟之權限，則原告本件起訴即因被告欠缺法定代理人
    合法代理，以致訴訟成立要件欠缺，爰裁定命原告於本裁定
    送達後14日內，補正被告之法定代理人及法定代理人現今之
    住所資料，逾期即駁回其訴。
四、依民事訴訟法第220 條，裁定如主文。
中　　華　　民　　國　　96　　年　　11　　月　　20　　日
                  民事第七庭  審判長法  官  謝靜雯
                                    法  官  賴文姍
                                    法  官  高增泓
上為正本係照原本作成。
本裁定不得抗告。
中　　華　　民　　國　　96　　年　　11　　月　　20　　日
                                    書記官　王芷鈴
